臺灣板橋地方法院刑事判決　　　　　　　　　　　　　九十年度易字第二三○四號
　　公　訴　人　臺灣板橋地方法院檢察署檢察官
　　被　　　告　戊○○
　　　　　　　　申○○
　　共　　　同
　　選任辯護人　王志陽
右列被告因偽造文書等案件，經檢察官提起公訴（九十年度偵字第四六六三號），本
院判決如左：
    主  文
戊○○連續行使偽造私文書，足以生損害於他人，處有期徒刑貳年。緩刑伍年。
申○○無罪。
    事  實
一、戊○○於民國八十七年三月十五日，招募會員參加以其會首，每會新臺幣（下同
    ）一萬元連同會首共三十六會，自八十七年三月十五日起，每月十五日在臺北縣
    板橋市○○○街一二四巷十一弄十五號四樓開標一次，期間至九十年一月十五日
    之互助會 (以下簡稱甲會，會員名單如附表三所示) 。又於八十八年三月十五日
    ，招募會員參加以其會首，每會一萬元連同會首共三十七會，自八十八年三月十
    五日起，每月十五日在同前地點開標一次，期間至九十一年二月十五日之互助會
     (以下簡稱乙會，會員名單如附表十四所示) 。竟意圖為自己不法之所有，基於
    概括之犯意，於(一)如附表一所示甲會之開標日期，在板橋市○○○街一二四巷十
    一弄十五號四樓開標場所，先後十三次偽簽會員丙○○、戌○○、未○○ (二次
    ) 、午○○、辛○○、寅○○、亥○○、乙○○、己○○、甲○○、子○○ (二
    次) 之署押及標金 (詳見附表一被冒標人欄及冒標金額欄所示) 於投標之白紙上
     (其上未載明「標單」字樣) ，而偽造依習慣或特約，足以表示該標單上所書姓
    名者，以該金額為標息，投標該互助會之準私文書，並利用會員間大部分彼此不
    認識之機會，持上開偽造之標單行使，參與競標而得標，每次得標後即向各會員
    收取會款，致使活會會員酉○○○等人 (分別如附表三即「附表一編號一」部分
    、附表四即「附表一編號二」部分、附表五即「附表一編號三」部分、附表六即
    「附表一編號四」部分、附表七即「附表一編號五、六、七」部分、附表八即「
    附表一編號八」部分、附表九即「附表一編號九、十」部分、附表十即「附表一
    編號十一」部分、附表十一即「附表一編號十二」部分、附表十二即「附表一編
    號十三」部分所示) 因誤信各該月份確係前揭會員得標，因而陷於錯誤而交付活
    會會款，戊○○因而詐得如附表一詐騙金額欄所示之金額 (其間，關於如附表一
    編號十二部分，活會會員未○○於八十九年二月十五日委託戊○○投標，戊○○
    因已冒標未○○之二會之會款，故於該月份冒用子○○之名義投標而得標，將收
    取得之會款交予未○○) 。復於(二)如附表二所示乙會之開標日期，在同前開標場
    所，先後十一次偽簽會員巳○○、亥○○、卯○○、林盛發、癸○○、丁○○、
    招牌、乙○○、丑○○、未○○、辰○○之署押及標金 (詳見附表二被冒標人欄
    及冒標金額欄所示) 於投標之白紙上 (未載明「標單」字樣) ，而偽造依習慣或
    特約，足以表示該標單上所書姓名者，以該金額為標息，投標該互助會之準私文
    書，並利用會員間大部分彼此不認識之機會，持上開偽造之標單行使，參與競標
    而得標，每次得標後即向各會員收取會款，致使活會會員酉○○○等人 (分別如
    附表十四即「附表二編號一」部分」、附表十五即「附表二編號二、三、四」部
    分、附表十六即「附表二編號五、六部分」、附表十七即「附表二編號七、八、
    九、十」部分、附表十八即「附表二編號十一」部分所示) 因誤信各該月份確係
    上揭會員得標，因而陷於錯誤而交付活會會款，戊○○因而詐得如附表二詐騙金
    額欄所示之金額。總計戊○○詐騙所得達六百零六萬五千一百元，均足以生損害
    於張月琴及其他活會會員。迨至八十九年八月間，戊○○未進行開標而均宣告倒
    會，酉○○○等人發現活會會員數 (甲會之活會會員如附表十三所示計十八人次
    ，乙會之活會會員如附表十八所示共三十人次) 竟多於所餘會數，始知受騙。
二、案經酉○○○訴請台灣板橋地方法院檢察署檢察官偵查起訴。
    理  由
甲、有罪部分：
一、右揭犯罪事實業據被告戊○○供承不諱，且經告訴人酉○○○指述甚明，復經被
    害人即活會會員未○○、己○○、林坤玉、卯○○之妻林彩霞、巳○○、丙○○
    、丑○○、子○○之阿姨陳秋花分別指證在卷，此外，復有互助會會單影本二件
    及被告於九十年十二月六日當庭所提出載明各月份得標會員、標金之明細表二件
    附卷可佐，足認被告自白冒標會款等情，應與事實相符，本件事證明確，被告犯
    行洵堪認定。
二、按互助會之投標會員，在白紙上填載「姓名」及「金額」競標會款，該載有「姓
    名」及「金額」之白紙，依民間互助會習慣或特約，足以表示係該紙上書具姓名
    之人，以該金額為標息，投標該互助會之文書，該載有「姓名」、「金額」之紙
    張，應屬刑法第二百二十條之準私文書 (最高法院八十七年台非字第一二號判決
    意旨參照) ，被告偽造後，持以競標、得標，而據為行使，其行為自足以生損害
    於被冒標人及投標時該會之活會會員，核被告戊○○所為，係犯刑法第二百十六
    條、第二百二十條第一項、第二百十條之行使偽造私文書罪及第三百三十九條第
    一項之詐欺取財罪。其偽造上開準私文書之低度行為，為行使之高度行為所吸收
    ，不另論罪；又其在投標用之紙張上偽載姓名，該姓名並非僅有標識作用，應為
    署押，惟被告偽造署押之行為，為偽造私文書之部分行為，亦不另論罪 (最高法
    院八十七年台非字第一二號判決意旨參照) ；又其每一行使偽造私文書及詐欺取
    財之行為，均使該會之會員或當時之各活會會員陷於錯誤而交付會款，因而侵害
    各該活會會員之法益，核屬一行為觸犯數罪名，應依想像競合犯之例，從一重處
    斷。被告戊○○所犯上開行使偽造私文書及詐欺取財二罪名，其時間各自緊接，
    手段相同，各顯係出於概括之犯意所為，因而分別觸犯構成要件相同之罪名，均
    應依連續犯之規定論以連續行使偽造私文書及連續詐欺取財一罪，並依法加重其
    刑。又其所犯連續行使偽造私文書與連續詐欺取財二罪間，有方法結果之牽連關
    係，為牽連犯，應從一重之連續行使偽造私文書罪論處。查公訴人指被告戊○○
    於如附表一編號二、三、五至十三所示甲會之開標日期，連續冒用如附表一所示
    會員之名義，標得會款而詐欺取財，又於如附表二所示乙會之開標日期，連續冒
    用如附表二所示會員之名義，標得會款而詐欺取財，公訴人所指被告戊○○每一
    次冒標後詐得之金額均不正確，正確金額應如附表一、二「詐騙金額」欄所示，
    而查，被告戊○○於該等開標日期所犯行使偽造私文書犯行，雖未據公訴人起訴
    ，然因被告戊○○於該等開標日期所犯行使偽造私文書犯行與已起訴部分有牽連
    犯之裁判上一罪關係，為起訴效力所及，本院自應併予審理。又被告戊○○於如
    附表一編號一、四所示甲會之開標日期，分別偽簽會員丙○○、午○○之署押及
    標金於標單上參與競標而得標後，向各活會會員詐取會款之犯行，雖亦未據公訴
    人起訴，然因與已起訴部分有連續犯、牽連犯之裁判上一罪關係，本院亦應併予
    審理。爰審酌被告之素行狀況、犯罪動機、手段、詐騙所得之金額及犯罪後態度
    等一切情狀，量處如主文所示之刑。查被告戊○○前未曾受有期徒刑以上刑之宣
    告，有台灣高等法院檢察署刑案紀錄簡覆表一件在卷可稽，其因短於思慮，致觸
    犯本案犯行，且已與告訴人酉○○○成立民事和解，有臺北縣板橋市調解委員會
    八十九年民調字第六六三號調解書影本、臺北縣中和市調解委員會九十一年一月
    二十一日調解筆錄影本各一件附卷可參，又被告戊○○迄今亦有按月分期還款予
    被害之會員，有其歷次提出之匯款單足資為證，足見其經本次罪刑之宣告後，當
    知所警惕，而無再犯之虞，本院綜核上情，認前開對其所宣告之刑，以暫不執行
    為適當，爰併宣告緩刑五年，以啟自新。至被告戊○○所偽造之標單，已於行使
    後丟棄而滅失，業據其供明在卷，其上偽造之署押，亦因此而滅失，爰不另為沒
    收之諭知，附此敘明。
三、公訴意旨另以：被告戊○○就甲會於八十七年十一月十五日冒用會員鄭鈞鴻 (起
    訴書誤繕為鄭均鴻) 之名義標得會款，使會員陷於錯誤而交付會款二十九萬四千
    元，又就乙會分別於八十八年四月十五日、八十八年十二月十五日冒用會員洪春
    玉、庚○○之名義標得會款，使會員陷於錯誤而交付會款三十萬六千元、二十八
    萬八千元，亦係連續犯詐欺取財罪嫌。訊之被告戊○○堅決否認有此部分冒標會
    款之犯行，辯稱：鄭鈞鴻有同意伊借標，庚○○是自行標取會款，洪春玉仍是活
    會等語。經查：被告戊○○既否認有冒用會員鄭鈞鴻名義標得會款之事實，而經
    本院屢次合法通知證人鄭鈞鴻，鄭鈞鴻均未到庭，自無從遽認被告戊○○有此一
    冒標行為。又證人即庚○○之妻何阿秀到庭證稱：庚○○是死會，已領得全部會
    款等語，是亦不得認被告戊○○有冒用會員庚○○名義標得會款之犯行。又遍觀
    本件偵審卷內，亦無何足以認被告戊○○有冒用會員洪春玉名義標得會款事實之
    事證，從而，前開部分均不能證明被告戊○○犯罪，原應諭知無罪之判決，然因
    公訴意旨認此部分與本件論處罪刑部分有連續犯之裁判上一罪關係，基於審判不
    可分原則，爰不另為無罪之諭知，併此敘明。
乙、無罪部分：
一、公訴意旨另以：被告申○○與戊○○係夫妻，竟共同基於意圖為自己不法所有之
    概括犯意，由被告戊○○任會首，先後招募甲、乙兩會互助會，用以會養會之方
    式彌補前期虧損，由被告戊○○及申○○連續在板橋市○○○街一二四巷十一弄
    十五號四樓住處多次冒用會員之名義，標得會款，使會員陷於錯誤，而陸續交付
    會款予被告戊○○及申○○，因認被告申○○涉有刑法第三百三十九條第一項之
    詐欺取財罪嫌。
二、按犯罪事實應依證據認定之，無證據不得推定其犯罪事實，刑事訴訟法第一百五
    十四條定有明文。又事實之認定，應憑證據，如未能發現相當證據，或證據不足
    以證明，自不能以推測或擬制之方法，以為裁判基礎，最高法院著有四十年台上
    字第八六號判例可資參照。訊據被告申○○堅決否認有右揭犯行，辯稱：伊以駕
    駛計程車為業，互助會是伊太太在處理，伊並未參與，開標時亦不在場，有時伊
    太太會開一個單子給伊，要伊幫忙收會款，伊不知伊太太冒標之事等語。公訴人
    認被告申○○涉有前開詐欺犯行，無非係以右揭互助會係由被告戊○○及申○○
    共同招募，有時被告申○○亦負責通知得標金額並收款之事實，迭據被害人等指
    訴歷歷，再參以被告戊○○自承：其因會員倒會，自七十八年起即以會養會等語
    ，被告申○○與戊○○為夫妻，共營生活，豈可能不知等情為其主要論據。經查
    ：本件甲、乙兩會互助會均係以被告戊○○為會首，有互助會會單影本二件在卷
    可稽，被告戊○○亦陳稱：會首是我，會員也是我召的，開標時我先生都不在，
    他也不知道我有冒標的事情等語在卷。再者，告訴人酉○○○及其餘於偵查中到
    庭之各會員，亦均未指被告申○○係與戊○○共同招募本件甲、乙兩會互助會，
    告訴人酉○○○更稱：曾參加開標，是戊○○主持的，沒有看到申○○在場等語
    ，從而，公訴人指本件甲、乙兩會互助會是由被告申○○及戊○○共同招募，即
    嫌無憑。至於會員未○○、林坤玉、丙○○、丑○○於偵查中到庭時均稱被告申
    ○○有向渠等收取會款之行為，然查被告申○○與戊○○既為夫妻，同住一處，
    則其於戊○○無暇之際，幫忙向會員收取會款，乃事所常有。本件被告申○○固
    確有時會代戊○○向會員收取會款，然並無任何證據足以證明其明知戊○○冒用
    會員名義標會，縱其與被告戊○○為夫妻，共營生活，亦不得遽而推斷其明知戊○○冒標。綜此，本件並無證據證明被告申○○就戊○○之冒標行為彼此間有何
    犯意聯絡，此外，復查無其他積極證據足資證明被告申○○有何公訴人所指之詐
    欺情事，既不能證明被告申○○犯罪，自應依法諭知無罪之判決。
據上論斷，應依刑事訴訟法第二百九十九條第一項前段、第三百零一條第一項，刑法
第五十六條、第二百十六條、第二百十條、第二百二十條第一項、第三百三十九條第
一項、第五十五條、第七十四條第一款，罰金罰鍰提高標準條例第一條前段，判決如
主文。
本案經檢察官許智評到庭執行職務。
中      華      民      國    九十一    年      二      月      六      日
                                臺灣板橋地方法院刑事第五庭
                                    法  官    戴   嘉   清
右正本證明與原本無異。
如不服本判決，應於判決送達後十日內，向本院提出上訴狀。
                                    書記官    陳   春   銘
中      華      民      國    九十一    年      二      月      二十一  日
附錄本案論罪科刑法條全文：
刑法第二百十條
偽造、變造私文書，足以生損害於公眾或他人者，處五年以下有期徒刑。
刑法第二百十六條
行使第二百十條至第二百十五條之文書者，依偽造、變造文書或登載不實事項或使登
載不實事項之規定處斷。
刑法第三百三十九條
意圖為自己或第三人不法之所有，以詐術使人將本人或第三人之物交付者，處五年以
下有期徒刑、拘役或科或併科一千元以下罰金。
以前項方法得財產上不法之利益或使第三人得之者亦同。
前二項之未遂犯罰之。
附表一 (甲會) ：
┌─┬───┬─────┬────┬────┬──────┬──────┐
│編│開  標│  開標日期│被冒標人│冒標金額│ 活 會 會 員│ 詐 騙 金 額│
│號│次  別│          │        │        │(即被詐欺人)│            │
├─┼───┼─────┼────┼────┼──────┼──────┤
│一│第一次│八十七年三│丙○○  │一千一百│如附表三所示│三十一萬一千│
│  │      │月十五日  │        │元      │三十五人次  │五百元      │
├─┼───┼─────┼────┼────┼──────┼──────┤
│二│第三次│八十七年五│戌○○  │一千三百│如附表四所示│二十九萬五千│
│  │      │月十五日  │        │元      │三十四人次  │八百元      │
├─┼───┼─────┼────┼────┼──────┼──────┤
│三│第五次│八十七年七│未○○  │一千三百│如附表五所示│二十八萬七千│
│  │      │月十五日 (│        │元      │三十三人次  │一百元      │
│  │      │起訴書誤載│        │        │            │            │
│  │      │為八十七年│        │        │            │            │
│  │      │四月十五日│        │        │            │            │
├─┼───┼─────┼────┼────┼──────┼──────┤
│四│第八次│八十七年十│午○○  │一千五百│如附表六所示│二十六萬三千│
│  │      │月十五日  │        │元      │三十一人次  │五百元      │
├─┼───┼─────┼────┼────┼──────┼──────┤
│五│第十次│八十七年十│辛○○  │一千六百│如附表七所示│二十五萬二千│
│  │      │二月十五日│        │元      │三十人次    │元          │
├─┼───┼─────┼────┼────┼──────┼──────┤
│六│第十一│八十八年一│寅○○  │一千七百│如附表七所示│二十四萬九千│
│  │次    │月十五日  │        │元      │三十人次    │元          │
├─┼───┼─────┼────┼────┼──────┼──────┤
│七│第十二│八十八年二│亥○○  │一千八百│如附表七所示│二十四萬六千│
│  │次    │月十五日  │        │元      │三十人次    │元          │
├─┼───┼─────┼────┼────┼──────┼──────┤
│八│第十五│八十八年五│乙○○  │二千元  │如附表八所示│二十二萬四千│
│  │次    │月十五日  │        │        │二十八人次  │元          │
├─┼───┼─────┼────┼────┼──────┼──────┤
│九│第十七│八十八年七│己○○  │一千六百│如附表九所示│二十二萬六千│
│  │次    │月十五日  │        │元      │二十七人次  │八百元      │
├─┼───┼─────┼────┼────┼──────┼──────┤
│十│第十八│八十八年八│甲○○  │二千元  │如附表九所示│二十一萬六千│
│  │次    │月十五日  │        │        │二十七人次  │元          │
├─┼───┼─────┼────┼────┼──────┼──────┤
│十│第二十│八十八年十│未○○  │一千七百│如附表十所示│十九萬九千二│
│一│二次  │二月十五日│        │元      │二十四人次  │百元        │
├─┼───┼─────┼────┼────┼──────┼──────┤
│十│第二十│八十九年二│子○○  │一千七百│如附表十一所│十八萬二千六│
│二│四次  │月十五日  │        │元      │示二十二人次│百元        │
├─┼───┼─────┼────┼────┼──────┼──────┤
│十│第二十│八十九年四│子○○  │一千七百│如附表十二所│十七萬四千三│
│三│六次  │月十五日  │        │元      │示二十一人次│百元        │
└─┴───┴─────┴────┴────┴──────┴──────┘
附表二 (乙會) ：
┌─┬───┬─────┬────┬────┬──────┬──────┐
│編│開  標│  開標日期│被冒標人│冒標金額│ 活 會 會 員│ 詐 騙 金 額│
│號│次  別│          │        │        │(即被詐欺人)│            │
├─┼───┼─────┼────┼────┼──────┼──────┤
│一│第一次│八十八年三│巳○○  │一千四百│如附表十四所│三十萬九千六│
│  │      │月十五日  │        │元      │示三十六人次│百元        │
├─┼───┼─────┼────┼────┼──────┼──────┤
│二│第四次│八十八年六│亥○○  │一千九百│如附表十五所│二十七萬五千│
││      │月十五日  │        │元      │示三十四人次│四百元      │
├─┼───┼─────┼────┼────┼──────┼──────┤
│三│第五次│八十八年七│卯○○  │二千一百│如附表十五所│二十六萬八千│
│  │      │月十五日 (│        │元      │示三十四人次│六百元      │
├─┼───┼─────┼────┼────┼──────┼──────┤
│四│第六次│八十八年八│壬○○  │二千一百│如附表十五所│二十六萬八千│
│  │      │月十五日  │        │元      │示三十四人次│六百元      │
├─┼───┼─────┼────┼────┼──────┼──────┤
│五│第八次│八十八年十│癸○○  │二千二百│如附表十六所│二十五萬七千│
│  │      │月十五日  │        │元      │示三十三人次│四百元      │
├─┼───┼─────┼────┼────┼──────┼──────┤
│六│第九次│八十八年十│丁○○  │一千九百│如附表十六所│二十六萬七千│
│  │      │一月十五日│        │元      │示三十三人次│三百元      │
├─┼───┼─────┼────┼────┼──────┼──────┤
│七│第十二│八十九年二│招牌    │一千五百│如附表十七所│二十六萬三千│
│  │次    │月十五日  │        │元      │示三十一人次│五百元      │
├─┼───┼─────┼────┼────┼──────┼──────┤
│八│第十三│八十九年三│乙○○  │一千八百│如附表十七所│二十五萬四千│
│  │次    │月十五日  │        │元      │示三十一人次│二百元      │
├─┼───┼─────┼────┼────┼──────┼──────┤
│九│第十四│八十九年四│丑○○  │一千七百│如附表十七所│二十五萬七千│
│  │次    │月十五日  │        │元      │示三十一人次│三百元      │
├─┼───┼─────┼────┼────┼──────┼──────┤
│十│第十五│八十九年五│未○○  │一千六百│如附表十七所│二十六萬零四│
│  │次    │月十五日  │        │元      │示三十一人次│百元        │
├─┼───┼─────┼────┼────┼──────┼──────┤
│十│第十七│八十九年七│辰○○  │一千五百│如附表十八所│二十五萬五千│
│一│次    │月十五日  │        │元      │示三十人次  │元          │
└─┴───┴─────┴────┴────┴──────┴──────┘
附表三：
未○○ (二會) 、午○○、辰○○ (二會) 、張秀慈、張秀珍、張瑞城、張小梅、酉
○○○ (二會) 、鄭秀齡、鄭鈞鴻、己○○、寅○○、呂志鵬、子○○ (二會) 、林
保行、郭章和、劉瑞仁、鄭雅文、乙○○、甲○○、亥○○、辛○○、詹瓊瑤、花鳳
嬌、洪金波、洪春玉、吳華、戌○○、丙○○、蔡石培、蔡文盛
附表四：
未○○ (二會) 、午○○、辰○○ (二會) 、張秀慈、張秀珍、張瑞城、張小梅、酉
○○○ (二會) 、鄭秀齡、鄭鈞鴻、己○○、寅○○、呂志鵬、子○○ (二會) 、林
保行、郭章和、劉瑞仁、鄭雅文、乙○○、甲○○、亥○○、辛○○、花鳳嬌、洪金
波、洪春玉、吳華、戌○○、丙○○、蔡石培、蔡文盛
附表五：
未○○ (二會) 、午○○、辰○○ (二會) 、張秀慈、張秀珍、張瑞城、張小梅、酉
○○○ (二會) 、鄭秀齡、鄭鈞鴻、己○○、寅○○、子○○ (二會) 、林保行、郭
章和、劉瑞仁、鄭雅文、乙○○、甲○○、亥○○、辛○○、花鳳嬌、洪金波、洪春
玉、吳華、戌○○、丙○○、蔡石培、蔡文盛
附表六：
未○○ (二會) 、午○○、辰○○ (二會) 、張秀慈、張秀珍、張瑞城、張小梅、酉
○○○ (二會) 、鄭秀齡、鄭鈞鴻、己○○、寅○○、子○○ (二會) 、林保行、郭
章和、劉瑞仁、鄭雅文、乙○○、甲○○、亥○○、辛○○、花鳳嬌、吳華、戌○○
、丙○○、蔡石培、蔡文盛
附表七：
未○○ (二會) 、午○○、辰○○ (二會) 、張秀慈、張秀珍、張瑞城、張小梅、酉
○○○ (二會) 、鄭秀齡、己○○、寅○○、子○○ (二會) 、林保行、郭章和、劉
瑞仁、鄭雅文、乙○○、甲○○、亥○○、辛○○、花鳳嬌、吳華、戌○○、丙○○
、蔡石培、蔡文盛
附表八：
未○○ (二會) 、午○○、辰○○ (二會) 、張秀慈、張秀珍、張瑞城、張小梅、酉
○○○ (二會) 、鄭秀齡、己○○、寅○○、子○○ (二會) 、林保行、郭章和、劉
瑞仁、鄭雅文、乙○○、甲○○、亥○○、辛○○、吳華、戌○○、丙○○、蔡石培
附表九：
未○○ (二會) 、午○○、辰○○ (二會) 、張秀慈、張秀珍、張瑞城、張小梅、酉
○○○ (二會) 、鄭秀齡、己○○、寅○○、子○○ (二會) 、林保行、郭章和、劉
瑞仁、鄭雅文、乙○○、甲○○、亥○○、辛○○、吳華、戌○○、丙○○
附表十：
未○○ (二會) 、午○○、辰○○ (二會) 、張秀慈、張秀珍、張瑞城、張小梅、酉
○○○ (二會) 、己○○、寅○○、子○○ (二會) 、林保行、郭章和、劉瑞仁、乙○○、甲○○、亥○○、辛○○、戌○○、丙○○
附表十一：
未○○、午○○、辰○○ (二會) 、張秀慈、張秀珍、張小梅、酉○○○ (二會) 、
己○○、寅○○、子○○ (二會) 、林保行、郭章和、劉瑞仁、乙○○、甲○○、亥
○○、辛○○、戌○○、丙○○
附表十二：
未○○、午○○、辰○○ (二會) 、張秀慈、張小梅、酉○○○ (二會) 、己○○、
寅○○、子○○ (二會) 、林保行、郭章和、劉瑞仁、乙○○、甲○○、亥○○、辛○○、戌○○、丙○○
附表十三：
甲會於八十九年七月十五日之後停標，活會之會員計十八人次：
未○○、午○○、辰○○、酉○○○ (二會) 、己○○、寅○○、子○○ (二會) 、
林保行、郭章和、劉瑞仁、乙○○、甲○○、亥○○、辛○○、戌○○、丙○○
附表十四：
辰○○ (二會) 、乙○○、癸○○、林坤玉、陳秋花、甲○○、亥○○、丑○○、劉
癸英、鐘雲豐、招牌、丁○○、王彩鳳、洪淑黎、洪素貞、洪金源、何江培、謝秀麗
、庚○○、張秀珍 (二會) 、張瑞城、張曉梅、酉○○○ (二會) 、未○○ (二會)
、吳華、鄭淑娟、己○○、巳○○、卯○○ (二會) 、壬○○、洪春玉
附表十五：
辰○○ (二會) 、乙○○、癸○○、林坤玉、陳秋花、甲○○、亥○○、丑○○、劉
癸英、鐘雲豐、招牌、丁○○、王彩鳳、洪淑黎、洪金源、謝秀麗、庚○○、張秀珍
 (二會) 、張瑞城、張曉梅、酉○○○ (二會) 、未○○ (二會) 、吳華、鄭淑娟、
己○○、巳○○、卯○○ (二會) 、壬○○、洪春玉
附表十六：
辰○○ (二會) 、乙○○、癸○○、林坤玉、陳秋花、甲○○、亥○○、丑○○、劉
癸英、鐘雲豐、招牌、丁○○、王彩鳳、洪淑黎、洪金源、庚○○、張秀珍 (二會)
、張瑞城、張曉梅、酉○○○ (二會) 、未○○ (二會) 、吳華、鄭淑娟、己○○、
巳○○、卯○○ (二會) 、壬○○、洪春玉
附表十七：
辰○○ (二會) 、乙○○、癸○○、林坤玉、陳秋花、甲○○、亥○○、丑○○、劉
癸英、鐘雲豐、招牌、丁○○、王彩鳳、洪淑黎、洪金源、張秀珍 (二會) 、張瑞城
、張曉梅、酉○○○ (二會) 、未○○ (二會) 、吳華、己○○、巳○○、卯○○ (
二會) 、壬○○、洪春玉
附表十八 (即乙會於八十九年七月十五日之後停標時之活會會員，計三十人次) ：
辰○○ (二會) 、乙○○、癸○○、林坤玉、陳秋花、甲○○、亥○○、丑○○、劉
癸英、鐘雲豐、招牌、丁○○、王彩鳳、洪淑黎、張秀珍 (二會) 、張瑞城、張曉梅
、酉○○○ (二會) 、未○○ (二會) 、吳華、己○○、巳○○、卯○○ (二會) 、
壬○○、洪春玉
